【裁判字號】    96,交易,166
【裁判日期】    970328
【裁判案由】    過失傷害
【裁判全文】
臺灣新竹地方法院刑事判決           96年度交易字第166號
公  訴  人  臺灣新竹地方法院檢察署檢察官
被      告  甲○○
上列被告因過失傷害案件，經檢察官提起公訴（96年度偵字第68
85號），被告於本院準備程序中就被訴事實先為有罪之陳述，本
院裁定改行簡式審判程序，判決如下︰
    主  文
甲○○因過失傷害人，處拘役參拾日，如易科罰金，如易科罰金
，以新臺幣壹仟元折算壹日。
    犯罪事實
一、甲○○於民國96年6月18日下午4時15分前之不詳時間，駕駛
    車牌號碼8A-4473號自用小客車，沿新竹縣新埔鎮○○路內
    側車道由西往東方向行駛，於同日下午4時15分許，途經該
    路五埔段913巷口時，欲左轉駛入該巷內之車庫時，原應讓
    直行車先行，注意車前狀況，隨時採取必要之安全措施，而
    依當時情形，又無不能注意之情事，竟疏於注意貿然左轉，
    適有乙○○騎乘車牌號碼HKO-517號重型機車自對向外側車
    道直駛而來，致乙○○閃避不及而碰撞其車右前車門，造成
    乙○○因碰撞而受有下巴撕裂傷併下頷骨骨折、臉部撕裂傷
    、頸部擦傷及右側股骨開放性骨折等傷害。甲○○於肇事後
    ，在未經有偵查犯罪職權之機關或公務員發覺為犯嫌前，由
    不詳人士以電話報警處理，待員警前往現場處理時，尚停留
    在現場，並當場承認為肇事人，自首而接受裁判。
二、案經乙○○訴由台灣新竹地方法院檢察署檢察官偵查起訴。
    理  由
一、本件被告甲○○所犯過失傷害罪，非死刑、無期徒刑、最輕
    本刑為3年以上有期徒刑之罪，被告於本院準備程序進行中
    ，就被訴事實為有罪之陳述，經本院認合於修正後刑事訴訟
    法第273條之1之規定，裁定進行簡式審判程序，合先敘明。
二、認定犯罪事實所根據的證據及理由
  (一)被告甲○○於警詢、檢察事務官詢問中之供述及本院準備、
    簡式審判程序時均坦承不諱。
  (二)告訴人即被害人乙○○於檢察事務官詢問中及本院準備、簡
    式審判程序時之指述。
  (三)告訴人乙○○所提之衛生署新竹醫院96年6月29日及東元綜
    合醫院96年8月6日甲種診斷證明書各1紙附卷可稽，其診斷
    結果為：告訴人乙○○受有下巴撕裂傷併下頷骨骨折、臉部
    撕裂傷、頸部擦傷及右側股骨開放性骨折等情。
  (四)新竹縣警察局新埔分局道路交通事故現場圖、道路交通事故
    調查報告表(一)、(二)、道路交通事故初步分析研判表、新埔分
    局新埔所A2交通事故調查報告表、道路交通事故肇事人自首
    情形紀錄表及車禍現場照片4張等在卷可資佐證。
  (五)按汽車行駛時，駕駛人應注意車前狀況，並隨時採取必要之
    安全措施，且汽車行駛至交岔路口，轉彎車應暫停讓直行車
    先行，且汽車左轉彎時，應距交岔路口30公尺前顯示方向燈
    或手勢，行至交岔路口中心處左轉，並不得占用來車道搶先
    左轉，道路交通安全規則第94條第3項、102條第1項第5款分
    別定有明文。被告甲○○為汽車駕駛人，原應注意上開規定
    ，且依卷附道路交通事故調查報告表以觀，案發時天候晴，
    日間自然光線且視距良好，路面無缺陷或障礙物，尚無不能
    注意之情形，竟仍疏未注意車前狀況，其過失情形至為明顯
    。而告訴人乙○○因此受有下巴撕裂傷併下頷骨骨折等傷害
    。是本件告訴人乙○○受前開傷害確因被告甲○○之過失行
    為所致，被告甲○○之過失行為與告訴人乙○○之傷害結果
    間，自有相當因果關係。
  (六)綜上，本件事證業臻明確，被告甲○○上揭犯行至堪認定，
    應依法予以論科。
三、核被告甲○○駕車肇事致人受傷行為，係犯刑法第284條第1
    項前段之過失傷害罪。又被告於員警前往現場處理時，尚停
    留在現場，並當場承認為肇事人，自首而接受裁判，此有被
    告甲○○96年6月18日警詢筆錄1份及道路交通事故肇事人自
    首情形紀錄表1紙存卷可證，並為被告甲○○所供明，符合
    自首之要件，依刑法第62條前段規定減輕其刑。爰審酌被告
    甲○○駕車未注意車前狀況及貿然左轉之行為，導致告訴人
    乙○○受有如犯罪事實欄所示之傷害，造成告訴人乙○○生
    活上之不便，惟犯罪後尚能坦承犯行，並審酌被告甲○○無
    任何前科紀錄，有臺灣高等法院被告前案紀錄表1份在卷可
    佐，足徵其素行良好，雖與告訴人乙○○數次商談和解，惟
    因雙方金額差距過大致未能成立和解等一切情狀，量處如主
    文所示之刑，並諭知易科罰金之折算標準。
據上論斷，應依刑事訴訟法第273條之1第1項、第299條第1項前
段，刑法第284條第1項前段、第62條前段、第41條第1項前段，
刑法施行法第1條之1第1項、第2項前段，判決如主文。
本案經檢察官楊仲萍到庭執行職務。
中    華    民    國    97     年    3    月    28    日
                  交通法庭法  官     汪漢卿
以上正本證明與原本無異。
如不服本判決應於收受本判決後10日內向本院提出上訴書狀，上
訴書狀應敘述具體理由。上訴書狀未敘述上訴理由者，應於上訴
期間屆滿後20日內補提理由書狀於本院 (均須按他造當事人之人
數附繕本 )「切勿逕送上級法院」。
中    華    民    國    97    年     3    月    28    日
                          書記官     鄭明枝
附錄：本案論罪科刑法條全文：
刑法第284條第1項
因過失傷害人者，處6月以下有期徒刑、拘役或500以下罰金，致
重傷者，處1年以下有期徒刑、拘役或500元以下罰金。


司法院資訊處製作；財團法人民間司法改革基金會備份。
